# 年度实现的可供分配利润如何理解？

提问人：mullin 时间：2013-09-25 10:09:51
再融资和发债的法规里都有“三年实现的年均可分配利润”的概念。 可分配利润=年初可分配+本年净利润-本年提取盈余公积。 但考虑到“实现的”三个字，我认为就是指三年中每年实现的“当年净利润-当年提取盈余公积”，然后平均。 各位老师，这么理解对吧？

回答人：chenyiwei
这要看证监会、交易所的指标解释。例如，《上海证券交易所上市公司 2008 年年度报告工作备忘录第三号——年报披露注意事项（一）》中的规定如下：
一、分红情况的披露 《关于修改上市公司现金分红若干规定的决定》（证监会令 57 号）要求上市公司在年报中以列表方式明确披露公司前三年现金分红的数额、与净利润的比率。现将年报披露有关事项明确如下： 1 、上市公司应当披露 2005 、 2006 、 2007 年度的相关数据； 2 、上市公司现金分红的数额为含税金额，当年中期分红数额计入相关年度； 3 、净利润以公司当年调整后合并报表归属于上市公司普通股股东的净利润为准。